【裁判字號】    90,上易,721
【裁判日期】    900524
【裁判案由】    竊盜
【裁判全文】
臺灣高等法院高雄分院刑事判決          九十年度上易字第七二一號
    上訴人  台灣高雄地方法院檢察署檢察官
    被  告  辛○○
右上訴人因被告竊盜案件，不服臺灣高雄地方法院八十九年度易字第五一五二號中華
民國九十年三月十四日第一審判決（起訴案號：臺灣高雄地方法院檢察署八十九年度
偵字第二三一九八號，併辦案號：台灣嘉義地方法院九十年度偵字第八六五號），提
起上訴，本院判決如左：
      主      文
原判決撤銷。
辛○○連續踰越安全設備，於夜間侵入住宅竊盜，處有期徒刑貳年。
鑰匙肆支均沒收。
      事      實
一、辛○○基於意圖為自己不法所有之概括犯意，自民國八十九年十月四日起至九十
    年一月廿三日止，連續多次分別於下列時地竊取他人財物：
（一）八十九年十月四日上午九時許，在嘉義縣民雄鄉中樂村菜市場前，以自備機車
      鑰匙開啟庚○○停於該處之ＭＡＥ─五０二號機車之置物箱，竊取其內之摩托
      羅拉手機一只得手。
（二）八十九年十月十一日凌晨一時許，在高雄縣林園鄉○○村○○街一三五號前，
      趁乙○○所有車牌號碼ＷＢＸ─八九八號機車一部停於該地而鑰匙未拔取之機
      會，徒手竊取該車，得手後將該車留供己用。
（三）八十九年十月十一日晚上十一時五十分許，在高雄縣鳳山市大統百貨公司前，
      以自備機車鑰匙開啟戊○○停於該處機車之置物箱，竊取其內之藍色腰包（內
      有身分証、健保卡、中興銀行提款卡及存摺），得手後持該提款卡於翌日凌晨
      零時三分，前往高新銀行大發分行之提款機，盜領新台幣（下同）五千元。
（四）八十九年十月十二日晚上十一時許，在高雄縣大寮鄉○○街三十四巷包青天大
      樓停車場內，以自備機車鑰匙開啟己○○停於該處之ＺＢＧ─四一三號機車之
      置物箱，竊取其內之藍色手提袋一只（內有相片十二張、汽車搖控器一串、千
      附公司發票四張、藍色小皮包一只、記事簿二本、磁碟片一片、機車考試題一
      本、奇異筆一支等物）得手。
（五）八十九年十月十二日晚上十一時許，在高雄縣大寮鄉○○街三十四巷包青天大
      樓停車場內，以自備機車鑰匙開啟甲○○停於該處之ＸＷＫ─六三二號機車之
      置物箱，竊取其內之隨身聽一只得手。
（六）八十九年十月十三日上午八時許，辛○○投宿於高雄縣大寮鄉○○街五號安迪
      旅館，其趁同旅館三樓三○六房窗戶未上鎖之機會，自四樓攀爬入三０六房之
      窗戶進入室內，適房客丁○○在房內睡覺，辛○○遂竊取丁○○所有置於桌上
      之手提包（內有現金三千二百元、戒指一只、呼叫器及行動電話各一只等物品
     ），得手後，再從房門逃逸。
（七）九十年一月二十三日上午八時五十分許，在嘉義縣民雄鄉○○路五十二號前，
      以自備機車鑰匙四支而開啟丙○○○等三人停於該處之ＵＮＭ─○九二號機車
      三輛（另二部機車之所有人及車號均不詳）之置物箱，因其內均無財物而未竊
      得財物，旋為警當場查獲，並扣得其所有供行竊所用之鑰匙四支。
（八）嗣八十九年十月十三日上午十一時五十分許，辛○○在高雄市○○區○○路與
      六合路口處，因騎上開竊得之贓車而為警臨檢查獲上情（併案之事實七部分除
      外），並取回上述部分失竊之財物。
二、案經高雄市政府警察局新興分局報請臺灣高雄地方法院檢察署檢察官偵查起訴，
    及臺灣嘉義地方法院檢察署檢察官移送併辦。
    理  由
一、右揭事實，業據被告辛○○於警訊、偵查中、原審及本院供認不諱，核與被害人
    乙○○、戊○○、丁○○、庚○○、己○○、甲○○、丙○○○等七人於警訊中
    指訴之情節相符，並有贓物領據六紙附卷可稽，事證明確，被告竊盜犯行洵堪認
    定。
二、按旅客對於住宿之旅客房間，各有其監督權，且既係供旅客起居之場所，即不失
    為住宅之性質（最高法院六十九年台上字第一四七四號判例參照）。是核被告所
    為，於右揭事實（一）（二）（三）（四）（五）部分係犯刑法第三百二十條第
    一項普通竊盜罪，於右揭事實（七）部分係犯刑法第三百二十條第二項、第一項
    普通竊盜未遂罪，於右揭事實（六）部分係犯刑法第三百二十一條第一項第一款
    、第二款之加重竊盜罪。被告先後多次竊盜犯行，時間緊密，犯意概括，所犯構
    成要件均相同，為連續犯，應依刑法第五十六條規定，以犯罪情節較重之事實（
    六）該次犯行，即刑法第三百二十一條第一項第一、二款加重竊盜罪論，並加重
    其刑。公訴人雖未就被告右揭事實（一）（四）（五）（七）之罪部分起訴，惟
    此部分既與其他犯罪部分有連續犯之裁判上一罪關係，自為起訴效力所及，本院
    自得併予審理。
三、原審予以被告論科，固非無見，惟查：(一)被告連續竊盜八次，所犯情節非輕，原
    判決僅處被告有期徒刑十月，量刑顯屬過輕，自有未合。(二)被告自八十九年十月
    四日起同月十三日止，於短短數日內連犯七案（含九十年一月二十三日所犯共八
    案），甚有侵入他人住宅內犯之者，無論就次數及行為嚴重而言，均非輕微，就
    其造成之社會危害而言，殊無寬貸。依其連續犯罪之情狀觀之，亦難認其今後無
    再犯之虞。如不予執行刑罰，顯然不足以儆效尤，原審予以被告緩刑之宣告，亦
    有未合。公訴人上訴意旨，執前開(二)情詞，指摘原判決不當，為有理由，及原判
    決有上述(一)之瑕疵可議，自應由本院將原判決撤銷改判。審酌被告年輕力壯，僅
    以一己私慾，而恣意竊取他人財物，先後達八次之多，對於被害人所造成危害、
    及整個社會治安之影響，均屬非輕等一切情狀，量處如主文第二項所示之刑，以
    儆效尤。又扣案之鑰匙四支，為被告所有，且係供被告犯罪所用之物或供犯罪預
    備之物，業據被告供明在卷，爰依刑法第三十八條第一項第二款，予以宣告沒收
    。
據上論斷，應依刑事訴訟法第三百六十九條第一項前段、第三百六十四條、第二百九
十九條第一項前段、刑法第五十六條、第三百二十一條第一項第一款、第二款，第三
十八條第一項第二款，判決如主文。
本案經檢察官沈紹嘉到庭執行職務。
中   華    民    國      九十      年       五       月     二十四     日
                              臺灣高等法院高雄分院刑事第三庭
                                  審判長法官  莊秋桃
                                        法官  陳中和
                                        法官  謝宏宗
右正本證明與原本無異。
不得上訴。
                                      書記官  陳靖華
中    華    民    國      九十      年       五       月    二十五      日
附錄本判決論罪之法條：
刑法第三百二十一條第一項第一款、第二款：
犯竊盜罪而有左列情形之一者，處六月以上五年以下有期徒刑：
一、於夜間侵入住宅或有人居住之建築物、船艦或隱匿其內而犯之者。
二、毀越門扇、牆垣或其他安全設備而犯之者。
                                                                        Ｆ


司法院資訊處製作；財團法人民間司法改革基金會備份。
